# 企业计提坏账准备的疑惑？

提问人：zwy870617 时间：2019-05-07 20:47:05
A 公司主要从事与 EPC 电站业务项目，A 公司的账务处理适用于工程施工企业的核算办法，假设 2018 年 A公司就 W项目与业主 B结算了 30 亿元的工程项目款，W 项目 2018 年期末应收账款余额 30 亿元，可 W项目2018 年末在A公司账面的工程施工-合同成本为 26 亿元，工程施工-合同毛利 2 亿元，根据工程施工企业核算办法，W 项目期末预收账款为 2 亿元（30-26-2=工程结算-合同成本-合同毛利）。请教陈版，该公司 2018 年末计提坏账时，是按照 30 亿元去计提坏账准备，还是按照 28 亿元（30-2=应收减去预收）去计提坏账，理由是什么？@chenyiwei

回答人：chenyiwei
应根据具体情况进行个别认定。特别要考虑本企业已发生的工程成本和已形成的项目资产在日后业主无力付款的情况下能否再转让给第三方以作为保证工程款回收的手段。